# 麻烦陈老师看一下，永续债计入是否应计入权益工具？

提问人：小白爱吃肉 时间：2017-11-13 15:57:34
一、 背景：发行方发行永续债，除发生强制付息条款中的事件时，有权自主决定是否付息，该合同无担保，不考虑其他因素。 发行方强制付息条款：（ 1 ）借款人向其股东分配或缴纳利润，或向其股东支付红利或股息（包括上缴国有资本收益）；（ 2 ）借款人减少注册资本；（ 3 ）借款人向偿付顺序劣后于本产品的其他金融工具进行付息或兑付； 该发行方为国有独资企业，其是否分红和增减资的权益由其母公司控制，历史记录发行方每年均按照母公司要求进行了分红。 二、 案例：国电电力发行永续债，在向普通股股东分红时需要支付永续债利息，国电电力将该工具计入了权益工具，其理由是尽管国电电力在向普通股股东进行了分红就需支付优先股的股息，但对普通股的股利支付是自主决定的，进而对利息支付也是自主决定的。 三、 分析：该发行方虽然合同条款与国电电力永续债条款类似，但是该发行方无法自助决定是否分红，所以应计入金融负债。请问陈老师，我的理解正确吗？另外，因强制付息条件可由发行方母公司控制，在发行方母公司合并报表层面是否可以将该合同计入权益工具？

回答人：chenyiwei
你的理解合理。对于国有独资企业，按照国有资产管理的相关规定上缴国有资本收益是一项法定义务，不可能通过企业自身的单方面行为而免除该法定义务。因为分红的触发事件不可控，所以仍存在支付现金的现时义务。